【裁判字號】    99,易,1912
【裁判日期】    991028
【裁判案由】    傷害
【裁判全文】
臺灣高雄地方法院刑事判決              99年度易字第1912號
公  訴  人  臺灣高雄地方法院檢察署檢察官
被      告  丙○○
上列被告因傷害案件，經檢察官提起公訴（99年度偵字第13717
號），本院判決如下：
    主  文
丙○○犯傷害罪，處拘役伍拾日，如易科罰金，以新臺幣壹仟元
折算壹日。
    事  實
一、丙○○曾在越南投資勞工訓練中心，萊氏爽則係該訓練中心
    培訓之勞工，原居住在丙○○位於高雄市楠梓區○○○路8
    號之住處3 樓。民國99年2 月19日凌晨4 時26分許，丙○○
    見萊氏爽開啟上址2 樓通往晒衣場之落地窗，懷疑萊氏爽欲
    逃跑，竟基於傷害人身體之犯意，徒手朝萊氏爽之後背搥打
    ，並拉扯其衣領，從落地窗將之拉進來，致使萊氏爽受有右
    後背瘀痛之傷害，丙○○在訓斥並命萊氏爽返回3 樓房間後
    數分鐘，仍餘氣未消，復承前傷害犯意，再至萊氏爽房內，
    將萊氏爽推倒在地，並以腳踢踩萊氏爽之胸部及手部，致使
    萊氏爽受有前胸瘀痛及右手腕瘀腫之傷害，嗣經萊氏爽趁丙
    ○○離開時，撥打電話求救，始悉上情。
二、案經萊氏爽訴由高雄市政府警察局楠梓分局報請臺灣高雄地
    方法院檢察署檢察官偵查起訴。
    理  由
壹、證據能力部分：
一、就證人即告訴人萊氏爽於偵查中向檢察官所為之陳述，被告
    固否認其證據能力，而其性質雖屬傳聞證據，惟被告並未釋
    明有何顯不可信之情況；本院審酌告訴人在偵查中之證述係
    於被告在場時為之，被告得為對質，其依當時陳述時之偵查
    筆錄製作之原因、過程及其功能等加以觀察其信用性，並無
    顯不可信之情況。為此，依刑事訴訟法第159 條之1 第2 項
    之規定，認具有證據能力。至於告訴人於警詢時之陳述，依
    刑事訴訟法第159 條第1 項規定，原則上並無證據能力，檢
    察官亦未證明有刑事訴訟法第159 條之2 、之3 所定各款之
    情形，被告於本院準備程序時，亦否認上開證據方法之證據
    能力，是依上開說明，應認告訴人於警詢時之陳述，並無證
    據能力。
二、其他本判決書所引用之證據（詳如後述），公訴人及被告均
    同意作為證據，本院審酌該書面陳述作成時之情況均正常，
    且與本案相關之待證事實具有關連性，認適當作證據，依刑
    事訴訟法第159 條之5 第1 項之規定，認有證據能力。
貳、實體部分：
一、訊據被告矢口否認有何傷害犯行，辯稱：伊懷疑告訴人欲逃
    跑，只有徒手拉扯告訴人衣領，將之從窗戶拉下來，並未出
    手毆打告訴人等語。惟查：
（一）證人即告訴人萊氏爽於偵訊中具結證稱：伊不清楚被告為
      何要打伊，伊當天早上起來就去2 樓陽台拿衣服要洗澡及
      拖地，打開通往陽台的玻璃門，衣服是晾在陽台，拖把也
      放在陽台，被告在2 樓陽台以手毆打伊的肩膀，後來到3
      樓時，又把伊摔倒在地，再以腳踹伊的胸部及手部等語明
      確（見偵卷第39頁），核與診斷證明書所載之受傷部位及
      傷勢，印證相符。參以被告於審理中自承：案發當日伊從
      窗戶拉下告訴人後，告訴人就沒再外出，到同日上午9 時
      許，伊就接到人力仲介公司來電說告訴人打1955專線報案
      ，員警要查告訴人在那裡，後來就等到員警來等語（見本
      院卷第33頁），而員警帶同告訴人驗傷時間在同日下午1
      時1 分，並驗出告訴人確實受有右後背瘀痛、右手腕瘀腫
      及胸瘀痛之傷害等情，亦有告訴人之健仁醫院急診病歷資
      料1 份可參，從告訴人證稱遭被告毆打的時間至報案時間
      ，員警到場並帶同其至醫院驗出上開傷勢之時間，僅在數
      小時之內，而期間告訴人都在屋內並未外出，不致於受到
      其他人之傷害，參以其受傷部位包括脆弱且較難復原之手
      腕關節部位、易傷及臟器之胸口部位、不易用自己力量造
      成傷害之右後背部位，顯與為誣陷他人而自行造成之傷害
      ，多會避開關節、臟器，而集中在易復原及易自傷之四肢
      部位迥異。再從被告自承當時懷疑告訴人要逃跑乙節觀之
      ，因被告對告訴人係處於看管地位，在懷疑被看管者欲逃
      跑時，出手毆打以為警告之情形，實所常見，本件難謂全
      無傷害告訴人之動機存在。綜上所述，從上開案發之經過
      、案發距離驗出傷害之時間緊密、傷勢之部位以及傷害之
      動機觀之，告訴人證稱遭被告毆打成傷等語，堪以採信。
（二）至於被告辯稱案發時，證人乙○○有在場，可證明其並未
      毆打告訴人乙節，惟傳訊證人乙○○於審理中具結證稱：
      伊的僱主與被告是朋友，當時伊借住在被告家4 樓，當天
      聽到警報聲響，就下到2 樓查看，伊沒有目睹被告將告訴
      人拉下窗那一幕，伊看到的已經是告訴人半蹲在窗戶旁邊
      ，被告則站在旁邊罵告訴人，並沒有打告訴人，後來被告
      叫告訴人回房睡，伊就跟告訴人一起上樓，告訴人到3 樓
      ，伊回到4 樓，之後伊就未再下樓，一直到早上警察來，
      伊才又下樓等語（見本院卷第25至27頁）觀之，本件告訴
      人指訴遭被告毆打的時間點，包括伊開落地窗要到陽台時
      ，以及伊回到3 樓房間後，證人乙○○均未在場，是其證
      稱未目睹被告毆打告訴人等語，亦難為有利於被告之認定
      。再查，本件被告當天亦受有右前臂抓傷等傷害，有被告
      之病歷資料附卷可稽，被告於偵查及審理中均供稱：是遭
      告訴人抓傷。然證人乙○○證稱：當時告訴人係半蹲在窗
      戶旁，被告則是站在旁邊罵告訴人等語，足認告訴人當時
      係採取象徵防衛及示弱之半蹲動作，對於被告不敢有所違
      抗，加以男女力量懸殊，告訴人若非遭受被告攻擊，實難
      想像其會無故抓傷被告，顯見被告確有動手毆打告訴人無
      疑。綜上所述，本件事證明確，被告犯行堪以認定，應依
      法論科。
二、核被告所為，係犯刑法第277 條第1 項之傷害罪。被告於上
    址2 樓落地窗旁及3 樓告訴人房內，接續以前揭方式毆打告
    訴人之行為，均係於密切接近之時間內為之，且侵害法益同
    一，依一般社會健全觀念，在時間差距上，難以強行分開，
    在刑法評價上，以視為數個舉動之接續施行，合為包括之一
    行為予以評價，較為合理，而應論以實質上一罪之接續犯。
    爰審酌被告以仲介告訴人來臺工作賺取報酬，竟不思善待告
    訴人，對於身處異鄉之告訴人身體安全未予應有之尊重，動
    輒打罵，實有不該，犯後仍否認犯行，惡性非輕，惟念其手
    段未致嚴重傷害，且未使用兇器為之，暨其犯罪之動機、目
    的等一切情狀，量處如主文所示之刑，並諭知易科罰金之折
    算標準，以資懲儆。
據上論斷，應依刑事訴訟法第299 條第1 項前段，刑法第277 條
第1 項、第41條第1 項前段，刑法施行法第1 條之1 ，判決如主
文。
本案經檢察官甲○○到庭執行職務。
中    華    民    國     99    年    10   月    28    日
                  刑事第九庭          法  官 王麗芳
以上正本證明與原本無異。
如不服本判決應於收受送達後10日內向本院提出上訴書狀，並應
敘述具體理由；如未敘述上訴理由者，應於上訴期間屆滿後20日
內向本院補提理由書（均須按他造當事人之人數附繕本）「切勿
逕送上級法院」。
中    華    民    國    99    年    10    月    28    日
                                      書記官  楊馥如
附錄本判決論罪科刑法條：
刑法第277條
（普通傷害罪）
傷害人之身體或健康者，處 3 年以下有期徒刑、拘役或 1 千元
以下罰金。

司法院資訊處製作；財團法人民間司法改革基金會備份。
